【裁判字號】    90,交聲,14
【裁判日期】    900531
【裁判案由】    違反道路交通管理處罰條例聲明異議
【裁判全文】
臺灣士林地方法院交通事件裁定                        九十年度交聲字第一四號
    原處分機關  臺北巿交通事件裁決所
    異  議  人
    即受處分人  乙○○
右列異議人即受處分人因其違反道路交通管理處罰條例案件，對於台北市交通事件裁
決所八十九年十二月十六日所為之處分（原處分：北市裁三字第駕裁二二─Ｚ000
00000號），聲明異議，本院裁定如左：
    主  文
異議駁回。
    理  由
一、按道路交通管理處罰條例第三十三條第一項規定：汽車行駛於高速公路或設站管
    制之道路，而不遵管制之規定者，處汽車駕駛人新台幣（以下同）三千元以上六
    千元以下罰鍰；並依同條例第六十三條第一項第一款規定，記違規點數一點。
二、原處分意旨略以：受處分人即異議人乙○○於民國八十九年十一月十日晚八時二
    十九分許，駕駛車號ＣＴ─八四○二號自小客車，在國道一號高速公路南向二八
    五公里速限時速一百公里處，以一百二十公里之時速超速行駛，經內政部警政署
    國道公路警察局第四警察隊員警舉發，依據道路交通管理處罰條例第三十三條之
    規定，裁處罰鍰三千元並記違規點數一點。
三、聲明異議意旨略以：受處分人於八十九年十一月十日晚八時二十九許，雖有駕駛
    前開車輛行經高速公路南向二八五公里處，惟其自新營休息站駛出，剛併入高速
    公路主線道，路上車輛繁多，其是在超越併行之大卡車時，遭警方攔停，其前方
    還有一部車輛，所以車速不可能到時速一百二十公里等語。
四、經查：證人即當場舉發之警員甲○○於本院調查時證稱：「當時我是在二百八十
    五公里六百公尺，以巡邏車外的雷達測速方式舉發違規事件，雷達每部都會測速
    ，當車子有超速時雷達就會鎖定，當時雷達設定是一百一十公里，而當時路段之
    最高限速是一百公里，雷達有效範圍大概是二、三百公尺，當雷達鎖定時，就不
    會再鎖定其他車輛；另如有超速時，我們就會開車去攔該部超速的車子，當時鎖
    定的車子車速是一百二十公里，只是單純的超速，車子當時大概是走外線車道」
    、「（現場測量是否會有錯誤？）不可能」、「（是否看到受處分人有超車行為
    ？）沒有看到，但從新營休息站交流道到我們測速點時，有一點二公里，有可能
    達到一百二十公里」、「（是否會攔錯車？）不可能，我們都是確認後才會攔車
    」等語（見本院訊問筆錄）。證人甲○○與受處分人並無仇怨，自無設詞誣陷，
    身觸偽證重罪之必要，其所為證詞應可採信。且其證稱自八十一年起服務於國道
    公路警察隊，另一位同事吳盈慶自七十八年起服務於國道公路警察隊，足認其對
    取締超速違規均有豐富的經驗，故應可排除儀器操作失誤、數據判讀錯誤或攔錯
    車之可能性。此外，據其證稱新營休息站交流道距其測速點有一．二公里，受處
    分人之車速應可到達時速一百二十公里，是受處分人辯稱車速不能能到時速一百
    二十公理等語，並不可採。原處分機關據以援引上開規定，裁處罰鍰新台幣三千
    元，另計違規點數一點並無不當，本件異議為無理由，應予駁回。
五、據上論斷，應依道路交通案件處理辦法第十九條，裁定如主文。
中      華      民      國      九十      年    五    月    三十一    日
                                   臺灣士林地方法院交通法庭
                                       法  官  劉  秉  鑫
右正本證明與原本無異。
如不服本裁定應於送達後五日內向本院提出抗告狀。
                                       書記官  徐  基  典
中      華      民      國      九十      年    六    月       八     日


司法院資訊處製作；財團法人民間司法改革基金會備份。
